---
title: "Additional multiverse analysis"
output: html_notebook
---

TODO: 
- pp check for individual mutations
- vyfiltrovat, ktere pp check provadet
- individual dif per phenotype - spojit do jednoho plotu
- line range základní - sumarizovat pres funkcni skupiny, brát, "náhodnou mutaci pro pacienta", pak jen BBSome
- osy nechat zvlášt pro fenotyp
- obarvit dle funkčních skupin (i když je jen jedna skupina) + zvýraznit rozdíly mimo 0
- vše na odds ratio
- dodat obrázky do 19. 10.
- - korelace 4-8

- Rozdily v RD zmizi pri imputation Sex
- min_probable_OR ma divný scale

- srovnani pheno po radcich je prehlednejsi
- podivat se na "divne" geny (případně vyhodit)

Text:
- Upravit text o filtraci (vyrazene fenotypy) - nebo spustit jeste nekdy se vsemi feno...
- Extremely skeptical prior is required to make a small portion of the 95% intervals not



Ke zvazeni:
- obarvit linerange plynule dle p_diff?

```{r setup}
library(rstan)
library(brms)
options(mc.cores = parallel::detectCores())
rstan_options(auto_write = TRUE)
library(skimr)
library(readxl)
library(here)
library(mice)
library(tidyverse)
library(tidybayes)
library(bayesplot)
library(cowplot)

source(here("data_processing.R"))
source(here("modelling_base.R"))
source(here("plots.R"))

stored_fits_dir <- "stored_fits"
if(!dir.exists(here(stored_fits_dir))) {
  dir.create(here(stored_fits_dir))
}

```

```{r}
data <- read_main_data()
```


```{r}
genes_to_show <- genes_to_show_from_data(data)

data_long <- data_long_from_data(data)
```

# K vyreseni

TODO co s pulkami? - konflikt informací z různých studií - ignorovat

Druh korelace?
Formula 1 + (0+gene)|phenotype - korelace je 8x8, tj. vliv na renalni dispatii je korelovany mezi geny (což nechceme)
Je podivné, že je korelace RD a REN, když RD mají skoro všichni (ověřit, jestli to není problém)

Co dvojí mutace? - zatím ignorovoat

BBSom se ještě dělí na 1,2+7,4+8,5,9 (ale to ignorovat)

# Gene only

```{r}
#get_prior(formula_gene_only, data = data_long)
priors <- c(intercept_prior, sd_prior)

#make_stancode(formula_gene_only, data_long, prior = priors)

fit_gene_only <- brm(formula_gene_only, prior = priors, data = data_long , control = list(adapt_delta = 0.95),
                     file = here(stored_fits_dir,"gene_only"))
fit_gene_only
```



```{r}
#run_pp_checks(fit_gene_only, data_long)
data_for_prediction_gene_only <- tibble(gene = genes_to_show) %>%
    crossing(tibble(phenotype = phenotypes_to_show)) %>% mutate(functional_group = functional_group_for_gene(gene))

data_for_prediction_gene_only_BBSome <- data_for_prediction_gene_only %>% filter(functional_group_for_gene(gene) == "BBSome", gene != "BBS18")


plot_gene_phenotype_estimates(
  fit_gene_only,
  data_for_prediction_gene_only 
  )

plot_gene_phenotype_differences_estimates(fit_gene_only, data_for_prediction_gene_only, genes_to_show = genes_to_show)


```


```{r}
data_for_prediction_gene_source <- tibble(gene = genes_to_show, source = "new_source") %>%
    crossing(tibble(phenotype = phenotypes_to_show)) %>% mutate(functional_group = functional_group_for_gene(gene))

data_for_prediction_gene_source_BBSome <- data_for_prediction_gene_source %>% filter(functional_group_for_gene(gene) == "BBSome", gene != "BBS18")

```

# Gene only - filtered for LOF

# Source, filtered for loss of function

```{r}
priors <- c(intercept_prior, sd_prior)

data_long_filter_lof <- data_long %>% filter(loss_of_function == "certain")
fit_gene_filtered_lof <- brm(formula_gene_only, prior = priors, data = data_long_filter_lof, control = list(adapt_delta = 0.9),
                     file = here(stored_fits_dir,"gene_only_filtered_lof"))
fit_gene_filtered_lof
run_pp_checks(fit_gene_filtered_lof, data_long_filter_lof, types = c("age_phenotype","sex_phenotype"))
plot_gene_phenotype_differences_estimates(fit_gene_filtered_lof, data_for_prediction_gene_only, genes_to_show = genes_to_show)
plot_gene_phenotype_differences_estimates(fit_gene_filtered_lof, data_for_prediction_gene_only_BBSome)

plot_pairwise_differences(fit_gene_filtered_lof, data_for_prediction_gene_only_BBSome)

```

```{r, fig.width=10, fig.height=7}
plot_pairwise_differences(fit_gene_filtered_lof, data_for_prediction_gene_only_BBSome, plot_types = "linerange_all")

```

# Source

```{r}

priors <- c(intercept_prior, sd_prior)

#The file argument
fit_gene_source <- brm(formula_gene_source, prior = priors, data = data_long, control = list(adapt_delta = 0.9),
                     file = here(stored_fits_dir,"gene_source"))
fit_gene_source
run_pp_checks(fit_gene_source, data_long, types = c("gene_lof","phenotype_lof"))
```


```{r, fig.width=8, fig.height=4}
plot_gene_phenotype_differences_estimates(fit_gene_source, data_for_prediction_gene_source, genes_to_show = genes_to_show)
plot_gene_phenotype_differences_estimates(fit_gene_source, data_for_prediction_gene_source_BBSome)

```


```{r, fig.width=10, fig.height=7}
plot_pairwise_differences(fit_gene_source, data_for_prediction_gene_source_BBSome)


```

# Source, gene correlations

```{r}
formula_gene_source_genecor <- brmsformula(phenotype_value ~ (1 || phenotype) + ((0 + gene) | phenotype) + ((0 + phenotype) || source), family = "bernoulli")

priors <- c(intercept_prior, sd_prior)

fit_gene_source_genecor <- brm(formula_gene_source_genecor, prior = priors, data = data_long, control = list(adapt_delta = 0.9),
                     file = here(stored_fits_dir,"gene_source_genecor"))
fit_gene_source_genecor

for(to_show in genes_to_show) {
  if(to_show == "BBS12") {
    next
  }
  stanplot(fit_gene_source_genecor, pars = paste0("cor.*",to_show,".*(", paste0(genes_to_show, collapse = "|"),")"), type = "intervals", point_est = "none", prob_outer = posterior_interval) %>% print()
}
#run_pp_checks(fit_gene_source_genecor, data_long)
```

```{r}
plot_gene_phenotype_differences_estimates(fit_gene_source_genecor, data_for_prediction_gene_source, genes_to_show = genes_to_show)
plot_gene_phenotype_differences_estimates(fit_gene_source_genecor, data_for_prediction_gene_source_BBSome)

plot_pairwise_differences(fit_gene_source_genecor, data_for_prediction_gene_source_BBSome)

```

# Source, narrower priors

```{r}
priors <- c(intercept_prior, sd_prior, prior(normal(0, 1), class = sd, group = gene))

fit_gene_source_narrow <- brm(formula_gene_source, prior = priors, data = data_long, control = list(adapt_delta = 0.9),
                     file = here(stored_fits_dir,"gene_source_narrow"))
fit_gene_source_narrow
#run_pp_checks(fit_gene_source_nocor, data_long)
plot_gene_phenotype_differences_estimates(fit_gene_source_narrow, data_for_prediction_gene_source, genes_to_show = genes_to_show)
plot_gene_phenotype_differences_estimates(fit_gene_source_narrow, data_for_prediction_gene_source_BBSome)

plot_pairwise_differences(fit_gene_source_narrow, data_for_prediction_gene_source_BBSome)

```

# Source, very narrow priors

```{r}
priors <- c(intercept_prior, sd_prior, prior(normal(0,0.1), class = sd, group = gene))

fit_gene_source_very_narrow <- brm(formula_gene_source, prior = priors, data = data_long, control = list(adapt_delta = 0.9),
                     file = here(stored_fits_dir,"gene_source_very_narrow"))
fit_gene_source_very_narrow
#run_pp_checks(fit_gene_source_nocor, data_long)
plot_gene_phenotype_differences_estimates(fit_gene_source_very_narrow, data_for_prediction_gene_source, genes_to_show = genes_to_show)
plot_gene_phenotype_differences_estimates(fit_gene_source_very_narrow, data_for_prediction_gene_source_BBSome)

plot_pairwise_differences(fit_gene_source_very_narrow, data_for_prediction_gene_source_BBSome)

```


# Source, wide priors

```{r}
priors <- c(prior(normal(0,5), class = Intercept), prior(normal(0,5), class = sd))

fit_gene_source_narrow <- brm(formula_gene_source, prior = priors, data = data_long, control = list(adapt_delta = 0.9),
                     file = here(stored_fits_dir,"gene_source_narrow"))
fit_gene_source_narrow
#run_pp_checks(fit_gene_source_nocor, data_long)
plot_gene_phenotype_differences_estimates(fit_gene_source_narrow, data_for_prediction_gene_source, genes_to_show = genes_to_show)
plot_gene_phenotype_differences_estimates(fit_gene_source_narrow, data_for_prediction_gene_source_BBSome)

plot_pairwise_differences(fit_gene_source_narrow, data_for_prediction_gene_source_BBSome)

```

# Source, no phenotype correlations

```{r}
formula_gene_source_nocor <- brmsformula(phenotype_value ~ (1 || phenotype) + ((0 + phenotype)||gene) + ((0 + phenotype) || source)  , family = "bernoulli")

priors <- c(intercept_prior, sd_prior)

fit_gene_source_nocor <- brm(formula_gene_source_nocor, prior = priors, data = data_long, control = list(adapt_delta = 0.9),
                     file = here(stored_fits_dir,"gene_source_nocor"))
fit_gene_source_nocor
#run_pp_checks(fit_gene_source_nocor, data_long)
plot_gene_phenotype_differences_estimates(fit_gene_source_nocor, data_for_prediction_gene_source, genes_to_show = genes_to_show)
plot_gene_phenotype_differences_estimates(fit_gene_source_nocor, data_for_prediction_gene_source_BBSome)

plot_pairwise_differences(fit_gene_source_nocor, data_for_prediction_gene_source_BBSome)

```

# Loss of function + gene

```{r}
priors <- c(intercept_prior, sd_prior)

formula_gene_lof <- brmsformula(update(formula_gene_only, ~ . + ((0 + phenotype : loss_of_function_certain)||gene)) , family = "bernoulli")
fit_gene_lof <- brm(formula_gene_lof, prior = priors, data = data_long, control = list(adapt_delta = 0.9),
                     file = here(stored_fits_dir,"gene_lof"))
fit_gene_lof
run_pp_checks(fit_gene_lof, data_long, types = c("sex_phenotype","age_phenotype"))
data_for_prediction_gene_lof <- data_for_prediction_gene_only %>% mutate(loss_of_function_certain = 1)
data_for_prediction_gene_lof_BBSome <- data_for_prediction_gene_lof %>%  filter(functional_group_for_gene(gene) == "BBSome", gene != "BBS18")

plot_gene_phenotype_differences_estimates(fit_gene_lof, data_for_prediction_gene_lof, genes_to_show = genes_to_show)
plot_gene_phenotype_differences_estimates(fit_gene_lof, data_for_prediction_gene_lof_BBSome)

plot_pairwise_differences(fit_gene_lof, data_for_prediction_gene_lof_BBSome)

```

# Source, filtered for loss of function

```{r}
priors <- c(intercept_prior, sd_prior)

fit_gene_source_filtered_lof <- brm(formula_gene_source, prior = priors, data = data_long %>% filter(loss_of_function == "certain"), control = list(adapt_delta = 0.9),
                     file = here(stored_fits_dir,"gene_source_filtered_lof"))
fit_gene_source_filtered_lof
#run_pp_checks(fit_gene_source_filtered_lof, data_long)
plot_gene_phenotype_differences_estimates(fit_gene_source_filtered_lof, data_for_prediction_gene_source, genes_to_show = genes_to_show)
plot_gene_phenotype_differences_estimates(fit_gene_source_filtered_lof, data_for_prediction_gene_source_BBSome)

plot_pairwise_differences(fit_gene_source_filtered_lof, data_for_prediction_gene_source_BBSome)

```

```{r, fig.width=10, fig.height=7}
plot_pairwise_differences(fit_gene_source_filtered_lof, data_for_prediction_gene_source_lof_BBSome, plot_types = "linerange_all")

```

# Source & Sex - Filtered

```{r}
data_long_with_sex <- data_long %>% filter(!is.na(Sex)) %>% droplevels()

formula_gene_source_sex <- brmsformula(update.formula(formula_gene_source,  ~ . + (1||Sex : phenotype)) , family = "bernoulli")

priors <- c(intercept_prior, sd_prior)

fit_gene_source_sex <- brm(formula_gene_source_sex, prior = priors, data = data_long_with_sex, control = list(adapt_delta = 0.9),
                     file = here(stored_fits_dir,"gene_source_sex"))
fit_gene_source_sex
#run_pp_checks(fit_gene_source_sex, data_long_with_sex)
plot_gene_phenotype_differences_estimates(fit_gene_source_sex, data_for_prediction_gene_source %>% mutate(Sex = "M"))
plot_gene_phenotype_differences_estimates(fit_gene_source_sex, data_for_prediction_gene_source %>% mutate(Sex = "F"))

plot_pairwise_differences(fit_gene_source_sex, data_for_prediction_gene_source_BBSome %>% mutate(Sex = "M"))
plot_pairwise_differences(fit_gene_source_sex, data_for_prediction_gene_source_BBSome %>% mutate(Sex = "F"))


```

# Imputation with mice

It is hard to im

```{r}
predictor_matrix <- matrix(0, nrow = 2, ncol = ncol(data))
colnames(predictor_matrix) <- names(data)

#For 

#predictor_matrix[, phenotypes_to_use] <- 1
predictor_matrix[, c("functional_group")] <- 1
predictor_matrix[1, c("Sex")] <- 1
predictor_matrix[2, c("age_std_for_model")] <- 1

mice_m = 5
data_mice <- mice(data, m = mice_m, blocks = list("age_std_for_model", "Sex"), predictorMatrix = predictor_matrix)
if(!is.null(data_mice$loggedEvents)) {
  data_mice$loggedEvents %>% select(dep, meth, out) %>% distinct()
}

data_long_mice <- mice::complete(data_mice, "all") %>% map(data_long_from_data)
```

```{r}
my_hist_func <- function(x) { ggplot(x, aes(x = age_std_for_model)) + geom_density(adjust = 2) + facet_wrap(~phenotype) + scale_y_continuous(limits = c(0,0.9)) }
data_long_mice %>% map(my_hist_func)

(data_long %>% filter(!is.na(age_std_for_model)) %>% my_hist_func) + ggtitle("Original")

```


# Source & Sex - Imputed

```{r}
priors <- c(intercept_prior, sd_prior)


fit_gene_source_sex_imputed <- brm_multiple(formula_gene_source_sex, prior = priors, data = data_long_mice, control = list(adapt_delta = 0.95),
                     file = here(stored_fits_dir,"gene_source_sex_imputed"))
fit_gene_source_sex_imputed
run_pp_checks(fit_gene_source_sex_imputed, data_long, 
              types = c("sex", "sex_phenotype", "age", "age_phenotype"), prediction_filter = !is.na(data_long$Sex))

run_pp_checks(fit_gene_source_sex_imputed, data_long, 
              types = c("sex", "sex_phenotype", "age", "age_phenotype"))

plot_gene_phenotype_differences_estimates(fit_gene_source_sex_imputed, data_for_prediction_gene_source %>% mutate(Sex = "M"), genes_to_show = genes_to_show)
plot_gene_phenotype_differences_estimates(fit_gene_source_sex_imputed, data_for_prediction_gene_source %>% mutate(Sex = "F"), genes_to_show = genes_to_show)

plot_pairwise_differences(fit_gene_source_sex_imputed, data_for_prediction_gene_source_BBSome %>% mutate(Sex = "M"))
plot_pairwise_differences(fit_gene_source_sex_imputed, data_for_prediction_gene_source_BBSome %>% mutate(Sex = "F"))

```


# Source + Age imputed

There are `r sum(is.na(data$age_numbers) & !is.na(data$Age))` rows that only have age category. We have guessed the middle of the respective category to keep the model simple.


```{r}
formula_gene_source_age <- brmsformula(update.formula(formula_gene_source, ~ . + (0 + age_std_for_model||phenotype)), family = "bernoulli")

priors <- c(intercept_prior, sd_prior)

fit_gene_source_age_imputed <- brm_multiple(formula_gene_source_age, prior = priors, data = data_long_mice, control = list(adapt_delta = 0.95),
                     file = here(stored_fits_dir,"gene_source_age_imputed"))
fit_gene_source_age_imputed

#run_pp_checks(fit_gene_source_age_imputed, data_long_mice[[1]])

age_transform <- function(x) {
  (x - mean(data$age_numbers_groups_guessed, na.rm=TRUE))/ sd(data$age_numbers_groups_guessed, na.rm = TRUE)
}

plot_gene_phenotype_differences_estimates(fit_gene_source_age_imputed, 
                                          data_for_prediction_gene_source %>% 
                                            mutate(age_std_for_model = age_transform(10)), genes_to_show = genes_to_show)
plot_gene_phenotype_differences_estimates(fit_gene_source_age_imputed, 
                                          data_for_prediction_gene_source %>% 
                                            mutate(age_std_for_model = age_transform(30)), genes_to_show = genes_to_show)
plot_gene_phenotype_differences_estimates(fit_gene_source_age_imputed, 
                                          data_for_prediction_gene_source %>% 
                                            mutate(age_std_for_model = age_transform(50)), genes_to_show = genes_to_show)

plot_pairwise_differences(fit_gene_source_age_imputed, data_for_prediction_gene_source_BBSome %>% crossing(age_std_for_model = age_transform(c(10,30,50))))

```

```{r}
formula_gene_source_age_sex <- brmsformula(update.formula(formula_gene_source_sex, ~ . +(0 + age_std_for_model||phenotype)), family = "bernoulli")

priors <- c(intercept_prior, sd_prior)

fit_gene_source_age_sex_imputed <- brm_multiple(formula_gene_source_age_sex, prior = priors, data = data_long_mice, control = list(adapt_delta = 0.95),
                     file = here(stored_fits_dir,"gene_source_age_sex_imputed"))
fit_gene_source_age_sex_imputed

#run_pp_checks(fit_gene_source_age_sex_imputed, data_long_mice[[1]])

plot_gene_phenotype_differences_estimates(fit_gene_source_age_sex_imputed, 
                                          data_for_prediction_gene_source %>% 
                                            mutate(age_std_for_model = age_transform(10), sex = "M"), genes_to_show = genes_to_show)
plot_gene_phenotype_differences_estimates(fit_gene_source_age_sex_imputed, 
                                          data_for_prediction_gene_source %>% 
                                            mutate(age_std_for_model = age_transform(30), sex = "F"), genes_to_show = genes_to_show)
plot_gene_phenotype_differences_estimates(fit_gene_source_age_sex_imputed, 
                                          data_for_prediction_gene_source %>% 
                                            mutate(age_std_for_model = age_transform(50), sex = "F"), genes_to_show = genes_to_show)

plot_pairwise_differences(fit_gene_source_age_sex_imputed, data_for_prediction_gene_source_BBSome %>% crossing(tibble(Sex = c("M","F"))) %>% crossing(age_std_for_model = age_transform(c(10,30,50))))

```

```{r}
sessionInfo()
```

